---
title: "Implementando ICs"
author: "Alice Fernandes Silva"
output:
  html_document:
    theme: readable
    df_print: paged
    toc: yes
  html_notebook:
    fig_width: 7
    theme: readable
    toc: yes
    toc_float: yes
---

```{r setup, include=FALSE, message=FALSE}
knitr::opts_chunk$set(echo = TRUE)
library(tidyverse)
theme_set(theme_bw())
library(boot)
library(broom)
```

## Os dados

```{r}
set.seed(12345)

lastfm = read_csv(here::here("data/experimento-lastfm.csv"), 
                  col_types = cols(.default = col_double(), 
                                   user = col_character()))

lastfm = lastfm %>% 
  sample_n(300) %>% 
  select(news, old, mediana_pop)

glimpse(lastfm)
```

## Proporção de artistas novos e popularidade

Utilizaremos ICs para estimar duas métricas sobre os usuários do LastFM em geral durante um período de 6 meses. Em ambos os casos faremos isso a partir de uma amostra de 300 usuários. As duas métricas são: 

1. Qual a proporção de novos artistas escutados pelos usuários

```{r}
lastfm_ajuste <- lastfm %>% 
    mutate(proporcao = news/(news + old))

glimpse(lastfm_ajuste)
```

## Aplicando bootstrapping manual

```{r}
funcao_theta = function(df) {
  df %>%
    pull(proporcao) %>%
    mean()
}

theta = funcao_theta(lastfm_ajuste)

set.seed(1212)
amostra = lastfm_ajuste %>%  
  sample_n(200) 

theta_c = funcao_theta(amostra)
```


```{r}
repeticoes = 4000 # pelo menos 2000, mas mais não faz mal.

um_bootstrap <- function(x){
  proporcao = x %>% pull(proporcao)
  boot_x <- sample(proporcao,           # amostre dos dados
                   size = NROW(proporcao), # tamanho igual ao recebido
                   replace = TRUE) # aqui é o bootstrap
  return(mean(boot_x))
}

# A REAMOSTRAGEM
reamostragens = tibble(i = 1:repeticoes) %>% 
  mutate(theta_c_s = map_dbl(i, ~ um_bootstrap(amostra)))

reamostragens
```

```{r}
confianca = .95
alpha = 1 - confianca

intervalo = reamostragens %>% 
  mutate(erro = theta_c_s - theta_c) %>% 
  summarise(erro_i = quantile(erro, alpha), 
            erro_s = quantile(erro, 1 - alpha)) %>% 
  mutate(valor_i = theta_c + erro_i, 
         valor_s = theta_c + erro_s)

intervalo
```

## Biblioteca
```{r}
theta <- function(df,i) {
    mean(
        (df %>%
        slice(i) %>%
        pull(proporcao)
    ))
}
booted <- boot(data = lastfm_ajuste, 
               statistic = theta, 
               R = 4000)
ci = tidy(booted, 
          conf.level = .95,
          conf.method = "bca",
          conf.int = TRUE)
glimpse(ci)
```

2. Para os usuários que gostam de música muito pop (mediana_pop > 5), qual a correlação entre a popularidade mediana dos artistas escutado e a proporção dos artistas escutados que eram novos. 


```{r}
lastfm_filter <- lastfm %>% filter(mediana_pop > 5) %>% 
    mutate(proporcao = news/(news + old), cor_pop = cor(mediana_pop, proporcao))
glimpse(lastfm_filter)
```
```{r}
funcao_theta = function(df) {
  df %>%
    pull(cor_pop) %>%
    mean()
}

theta = funcao_theta(lastfm_filter)

set.seed(1212)
amostra = lastfm_filter %>%  
  sample_n(200) 

theta_c = funcao_theta(amostra)
```

```{r}
repeticoes = 4000 # pelo menos 2000, mas mais não faz mal.

um_bootstrap <- function(x){
  cor_pop = x %>% pull(cor_pop)
  boot_x <- sample(cor_pop,           # amostre dos dados
                   size = NROW(cor_pop), # tamanho igual ao recebido
                   replace = TRUE) # aqui é o bootstrap
  return(mean(boot_x))
}

# A REAMOSTRAGEM
reamostragens = tibble(i = 1:repeticoes) %>% 
  mutate(theta_c_s = map_dbl(i, ~ um_bootstrap(amostra)))

reamostragens
```

```{r}
set.seed(1212)
reamostragens %>%
  ggplot(aes(x = theta_c_s)) +
  geom_histogram(binwidth = .001,
                 colour = "darkorange",
                 fill = "white")

reamostragens %>%
  ggplot(aes(x = theta_c_s - theta_c)) +
  geom_histogram(binwidth =.001,
                 colour = "darkblue",
                 fill = "white")
```
### Calculando o IC

```{r}
confianca = .95
alpha = 1 - confianca

intervalo2 = reamostragens %>% 
  mutate(erro = theta_c_s - theta_c) %>% 
  summarise(erro_i = quantile(erro, alpha / 2), 
            erro_s = quantile(erro, 1 - alpha /2)) %>% 
  mutate(valor_i = theta_c + erro_i, 
         valor_s = theta_c + erro_s)

intervalo2
```

```{r}
ggplot() +
  geom_rect(
    data = intervalo2,
    aes(xmin = valor_i, xmax = valor_s),
    ymin = -Inf,
    ymax = Inf,
    fill = "brown",
    alpha = .25
  ) +
  geom_histogram(
    data = reamostragens,
    aes(theta_c_s),
    binwidth = .001,
    fill = "white",
    colour = "darkgrey"
  ) +
  geom_vline(xintercept = theta,
             color = "blue",
             size = 1.2) +
  geom_vline(xintercept = theta_c, color = "dark green") +
  labs(title = expression("Intervalo estimado via bootstrap"))
```