---
title: "L3P2: Sua inferência no last.fm"
author: "Alice Fernandes Silva"
output:
  html_notebook:
    fig_width: 7
    theme: readable
    toc: yes
    toc_float: yes
  html_document:
    theme: readable
    df_print: paged
    toc: yes
---

```{r setup, include=FALSE, message=FALSE}
knitr::opts_chunk$set(echo = TRUE)
library(tidyverse)
theme_set(theme_bw())
library(boot)
library(broom)
```

## Os dados

```{r}
set.seed(12345)

lastfm = read_csv(here::here("data/experimento-lastfm.csv"), 
                  col_types = cols(.default = col_double(), 
                                   user = col_character()))

lastfm = lastfm %>% 
  sample_n(300) %>% 
  select(news, old, mediana_pop)

glimpse(lastfm)
```

## Proporção de artistas novos e popularidade

Utilizaremos ICs para estimar duas métricas sobre os usuários do LastFM em geral durante um período de 6 meses. Em ambos os casos faremos isso a partir de uma amostra de 300 usuários. As duas métricas são: 

1. Qual a proporção de novos artistas escutados pelos usuários

```{r}
lastfm_ajuste <- lastfm %>% 
    mutate(proporcao = news/(news + old))

glimpse(lastfm_ajuste)
```

### Bootstrapping manual

```{r}
funcao_theta = function(df) {
  df %>%
    pull(proporcao) %>%
    mean()
}

theta_c = funcao_theta(lastfm_ajuste)

theta_c
```


```{r}
repeticoes = 4000 # pelo menos 2000, mas mais não faz mal.

um_bootstrap <- function(x){
  proporcao = x %>% pull(proporcao)
  boot_x <- sample(proporcao,           # amostre dos dados
                   size = NROW(proporcao), # tamanho igual ao recebido
                   replace = TRUE) # aqui é o bootstrap
  return(mean(boot_x))
}

# A REAMOSTRAGEM
reamostragens = tibble(i = 1:repeticoes) %>% 
  mutate(theta_c_s = map_dbl(i, ~ um_bootstrap(lastfm_ajuste)))

reamostragens
```

```{r}
confianca = .95
alpha = 1 - confianca

intervalo = reamostragens %>% 
  mutate(erro = theta_c_s - theta_c) %>% 
  summarise(erro_i = quantile(erro, alpha), 
            erro_s = quantile(erro, 1 - alpha)) %>% 
  mutate(valor_i = theta_c + erro_i, 
         valor_s = theta_c + erro_s)

intervalo
```

### Bootstrapping pela biblioteca boot

```{r}
theta <- function(df,i) {
    mean(
        (df %>%
        slice(i) %>%
        pull(proporcao)
    ))
}
booted <- boot(data = lastfm_ajuste, 
               statistic = theta, 
               R = 4000)
ci = tidy(booted, 
          conf.level = .95,
          conf.method = "bca",
          conf.int = TRUE)
glimpse(ci)
```

Podemos ver que o valor do theta do bootstrapping manual foi de `0.242366` e pela biblioteca boot foi `0.242366`, ou seja, foram iguais. O intervalo de confiança no primeiro modo foi de `[0.2324396,0.2523158]` e no segundo `[0.2300858,0.2542181]`.
Portanto, com **95%** de confiança podemos afirmar que a proporção é de `0.242366` para novos artistas escutados pelos usuários.

2. Para os usuários que gostam de música muito pop (mediana_pop > 5), qual a correlação entre a popularidade mediana dos artistas escutado e a proporção dos artistas escutados que eram novos. 


```{r}
lastfm_filter <- lastfm %>% filter(mediana_pop > 5) %>% 
    mutate(proporcao = news/(news + old), cor_pop = cor(mediana_pop, proporcao))
glimpse(lastfm_filter)
```

### Bootstrapping manual

```{r}
funcao_theta = function(df) {
  df %>%
    pull(cor_pop) %>%
    mean()
}

theta_c_pop = funcao_theta(lastfm_filter)

theta_c_pop
```

```{r}
repeticoes = 4000 # pelo menos 2000, mas mais não faz mal.

um_bootstrap <- function(x){
  cor_pop = x %>% pull(cor_pop)
  boot_x <- sample(cor_pop,           # amostre dos dados
                   size = NROW(cor_pop), # tamanho igual ao recebido
                   replace = TRUE) # aqui é o bootstrap
  return(mean(boot_x))
}

# A REAMOSTRAGEM
reamostragens = tibble(i = 1:repeticoes) %>% 
  mutate(theta_c_s_pop = map_dbl(i, ~ um_bootstrap(lastfm_filter)))

reamostragens
```

```{r}
confianca = .95
alpha = 1 - confianca

intervalo = reamostragens %>% 
  mutate(erro = theta_c_s_pop - theta_c_pop) %>% 
  summarise(erro_i = quantile(erro, alpha / 2), 
            erro_s = quantile(erro, 1 - alpha /2)) %>% 
  mutate(valor_i = theta_c_pop + erro_i, 
         valor_s = theta_c_pop + erro_s)

intervalo
```

### Bootstrapping pela biblioteca boot

```{r}
theta_pop <- function(df,i) {
     df = df %>%
        filter(mediana_pop > 5) %>%
        slice(i) %>%
        mutate(prop = news/(news + old),
               cor = cor(mediana_pop, prop))
    mean(df$cor)
}
booted_pop <- boot(data = lastfm, 
               statistic = theta_pop, 
               R = 4000)
ci = tidy(booted_pop, 
          conf.level = .95,
          conf.method = "bca",
          conf.int = TRUE)
glimpse(ci)
```


Podemos ver que, o valor do theta do bootstrapping manual foi de `-0.05679804` e pela biblioteca boot foi `-0.05679804`. O intervalo de confiança no primeiro modo foi de `[-0.05679804,-0.05679804]` e no segundo `[-0.1883234,0.06283954]`.

Logo, com **95%** de confiança podemos afirmar que a correlação é de `-0.05679804` entre a popularidade mediana dos artistas escutado e a proporção dos artistas escutados que eram novos e é negativa e fraca.

Além disso, vale ressaltar que os intervalo de confiança incluem o zero então essa relação pode existir ou não.
